臺灣桃園地方法院刑事判決　　　　　　100年度審易字第552號
公　訴　人　臺灣桃園地方法院檢察署檢察官
被　　　告　房志青原名：周志.
上列被告因竊盜案件，經檢察官提起公訴（99年度偵緝字第1915
號、99年度偵字第32098 號），被告於本院準備程序進行中，就
被訴事實為有罪之陳述，經本院告知簡式審判程序意旨，並聽取
公訴人及被告之意見後，本院裁定依簡式審判程序審理，判決如
下：
    主      文
房志青攜帶兇器竊盜，均累犯，共罪，各處有期徒刑柒月，扣
案之透明把手一字起子壹把沒收；又攜帶兇器竊盜，未遂，累犯
，處有期徒刑肆月，扣案之透明把手一字起子壹把沒收。應執行
有期徒刑壹年陸月，扣案之透明把手一字起子壹把沒收。
    事實及理由
一、房志青前於民國93年間因違反職役職責案件，經國防部北部
    地方軍事法院桃園分院以93年度桃審字第256 號判決，判處
    有期徒刑2 年4 月確定，於96年1 月18日執行完畢（於本案
    構成累犯）。詎仍不知悔改，意圖為自己不法之所有，持其
    所有客觀上足以對人之生命、身體、安全構成威脅而具有危
    險性，可供兇器使用之透明把手一字起子1 支，分別為下列
    犯行：
  (一)98年12月14日上午6時5分前某時，在桃園縣中壢市○○○路
    ○ 段189 巷10號停車場內，趁無人注意之際，持透明把手一
    字起子，破壞范美珍所有停靠在該處之車牌號碼Q7-1150 號
    自用小客車左後車門窗後，進入車內竊取現金新臺幣（下同
    ）合計100 元，得手後供己花用殆盡。
  (二)99年8 月1 日凌晨4 時許，在桃園縣龜山鄉○○路10號旁，
    趁無人注意之際，持透明把手一字起子，破壞徐培良所有停
    靠在該處之車牌號碼039-YN號營業用小客車右後車門窗後，
    侵入車內竊取置於中央扶手及置物杯架內之現金共計800 元
    ，得手後供己花用殆盡。
  (三)99年8 月12日晚間某時（起訴書誤載為99年8 月13日凌晨3
    時許，本院應予更正），在桃園縣龜山鄉○○街271 巷4 號
    前趁無人注意之際，持透明把手一字起子，破壞吳森連所有
    停靠在該處之車牌號碼126-ZM號營業用小客車右後車門窗後
    ，進入車內竊取置於中央扶手及零錢盒內現金總計700 元，
    得手後供己花用殆盡。
  (四)99年8 月13日凌晨3 時許，在桃園縣龜山鄉○○街271 巷10
    號前，趁無人注意之際，持透明把手一字起子，破壞吳金陵
    所有停靠在該處之車牌號碼117-YP號營業用小客車右後車門
    窗，欲進入車內竊取現金，然察覺有人行經該處，恐事跡敗
    露，未得手即離去。嗣於范美珍、徐培良、吳森連及吳金陵
    等人察覺後，分別報警處理，嗣於99年10月12日下午4 時10
    分許，為警在桃園縣八德市○○路○ 段17號大宇網咖內查獲
    ，並自房志青身上扣得透明把手及綠色把手一字起子各1 支
    ，始查悉上情。
二、證據名稱：
  (一)被告房志青於警詢、偵訊及本院審理時之自白。
  (二)被害人范美珍、吳森連、吳金陵於警詢、被害人徐培良於警
    詢及本院審理時之指述。
  (三)內政部警政署刑事警察局99年1 月18日刑紋字第0990005263
    號鑑定書、99年9 月20日刑紋字第0990128891號鑑定書、桃
    園縣政府警察局龜山分局扣押筆錄、扣押物品目錄表、刑案
    現場勘察報告暨勘察照片22張及現場暨扣案物品照片4 張。
  (四)扣案之透明把手一字起子1 支
  (五)臺灣高等法院被告前案紀錄表1 份。
三、新舊法比較：
    被告於犯罪後，刑法第321 條第1 項業於100 年1 月26日修
    正公布，於100 年1 月28日生效施行。按行為後法律有變更
    者，適用行為時之法律，但行為後之法律有利於行為人者，
    適用最有利於行為人之法律，刑法第2 條第1 項訂有明文。
    修正前之刑法第321 條第1 項原規定：「犯竊盜罪而有左列
    情形之一者，處6 月以上、5 年以下有期徒刑：一、於夜間
    侵入住宅或有人居住之建築物、船艦或隱匿其內而犯之者。
    二、毀越門扇、牆垣或其他安全設備而犯之者。三、攜帶兇
    器而犯之者。四、結夥三人以上而犯之者。五、乘火災、水
    災或其他災害之際而犯之者。六、在車站或埠頭而犯之者。
    」；而修正後刑法第321 條第1 項則規定：「犯竊盜罪而有
    下列情形之一者，處6 月以上、5 年以下有期徒刑，得併科
    新臺幣十萬元以下罰金：一、侵入住宅或有人居住之建築物
    、船艦或隱匿其內而犯之者。二、毀越門扇、牆垣或其他安
    全設備而犯之者。三、攜帶兇器而犯之者。四、結夥三人以
    上而犯之者。五、乘火災、水災或其他災害之際而犯之者。
    六、在車站、埠頭、航空站或其他供水、陸、空公眾運輸之
    舟、車、航空機內而犯之者。」，比較修正前後關於刑法第
    321 條第1 項之規定，修正後之刑法第321 條第1 項於第1
    款刪除「於夜間」之文字；於第6 款增加「在航空站或其他
    供水、陸、空公眾運輸之舟、車、航空機內」之文字，擴大
    加重竊盜罪之適用範圍，使部分修正前原應適用普通竊盜罪
    論罪科刑之情形，於修正後改論以加重竊盜罪論罪科刑，並
    增加得併科罰金新臺幣10萬元之規定，解釋上自應以修正前
    之規定對被告較有利，而依刑法第2 條第1 項前段規定，適
    用行為時之法律即修正前刑法第321 條第1 項第3 款規定論
    處。
四、按刑法第321 條第1 項第3 款之攜帶兇器竊盜罪，係以行為
    人攜帶兇器竊盜為其加重條件，此所謂兇器，其種類並無限
    制，凡客觀上足對人之生命、身體、安全構成威脅，具有危
    險性之兇器均屬之，且祇須行竊時攜帶此種具有危險性之兇
    器為已足，並不以攜帶之初有行兇之意圖為必要；亦即行為
    人攜帶兇器有行兇之可能，客觀上具有危險性，即為已足，
    至其主觀上有無持以行兇或反抗之意思，尚非所問（最高法
    院79年臺上字第5253號判例意旨參照）。是核被告就事實及
    理由欄一(一)至(三)所為，係犯修正前刑法第321 條第1 項第3
    款之攜帶兇器竊盜罪；就犯罪及理由欄一(四)所為，係犯修正
    前刑法第321 條第2 項、第1 項第3 款之攜帶兇器竊盜罪未
    遂。。被告所犯上開4 罪間，犯意各別，行為互殊，應予分
    論併罰。又被告有上開犯罪科刑及執行情形，有臺灣高等法
    院被告前案紀錄表1 份可按，其於徒刑執行完畢後，5 年以
    內故意再犯本件有期徒刑以上之罪，為累犯，應依刑法第47
    條第1 項之規定加重其刑。另被告已著手於犯罪行為之實行
    而不遂，為未遂犯，爰依刑法第25條第2 項規定減輕其刑。
    被告有刑之加重及減輕事由，依刑法第71條第1 項之規定，
    應先加後減之。爰審酌被告正值青壯年，不思以正當手段獲
    財物，竟圖不勞而獲而為本案竊盜犯行，危害社會治安及被
    害人之權益，所為非是，惟念其犯後坦承犯行，並兼衡被告
    犯罪之動機、目的、手段、智識程度、遭竊財物價值等一切
    情狀，分別量處如主文所示之刑，並定其應執行之刑，以示
    懲儆。扣案之透明把手一字起子1 支為被告所有，且係供本
    案犯罪所用之物，爰依刑法第38條第1 項第2 款之規定，宣
    告沒收之。至扣案之綠色把手一字起子1 支，雖係被告所有
    之物，然與本案竊盜犯行無關，業據被告於偵訊時供述明確
    ，且非違禁物，自無從宣告沒收。
五、應適用之法條：刑事訴訟法第273 條之1 第1 項、第299 條
    第1 項前段、第310 條之2 、第454 條第1 項，修正前刑法
    第321 條第1 項第3 款、第2 項、刑法第2 條第1 項前段、
    第47條第1 項、第25條第2 項、第38條第1 項第2 款、第51
    條第5 款、第71條第1項，判決如主文。
本案經檢察官簡方毅到庭執行職務。
中    華    民    國   100    年    5     月    31    日
                        刑事庭  法  官  鍾雅蘭
以上正本證明與原本無異。
如不服本判決，得自收受送達之翌日起10日內向本院提出上訴狀
（應附繕本），其未敘述上訴理由者，應於上訴期間屆滿後20日
內補提理由書狀於本院，上訴於臺灣高等法院。
                                書記官  石曉芸
中    華    民    國   100    年    5     月    31    日
附錄本案論罪科刑依據之法條：
修正前中華民國刑法第321條
（加重竊盜罪）
犯竊盜罪而有左列情形之一者，處6 月以上、5 年以下有期徒刑
：
一、於夜間侵入住宅或有人居住之建築物、船艦或隱匿其內而犯
    之者。
二、毀越門扇、牆垣或其他安全設備而犯之者。
三、攜帶兇器而犯之者。
四、結夥三人以上而犯之者。
五、乘火災、水災或其他災害之際而犯之者。
六、在車站或埠頭而犯之者。
前項之未遂犯罰之。